---
title: "DolloImport2_20180919"
author: "Torda"
date: "September 19, 2018"
output: html_document
---

```{r setup, include=FALSE}
knitr::opts_chunk$set(echo = TRUE)
```

```{r}
library(ape)
library(plyr)
library(tidyr)
library(stringr)
library(readr)
library(profvis)
library(microbenchmark)
library(CompareTools)
```

```{r}
file_path <- system.file("extdata", "Dolloout", package = "CompareTools")
files <- file_path
tree_path <- system.file("extdata", "71g_species.tree", package = "CompareTools")
tree <- read.tree(tree_path)
group_path <- system.file("extdata", "groups.txt", package = "CompareTools")
groups <- group_path
#groups <- read_tsv(group_path)
# groups <- NULL
# partitioning <- TRUE
# part_name <- "probe"
```

#Test dolloimport3

```{r}
probe1 <- DolloImport3(tree = tree, files = files)
microbenchmark(DolloImport3(tree = tree, files = files), times = 10)
```

```{r}
group_df <- read_tsv(groups)
cl_vector <- as.character(group_df$cluster)

colnames(probe1[[2]][[1]])[1:50]
```

Test Slice function

```{r}
probe1_sliced <- SliceComp(compare = probe1, clusters = colnames(probe1[[2]][[1]])[1:50], data = 2)
probe1_sliced2 <- SliceComp(compare = probe1, clusters = colnames(probe1[[2]][[1]])[1:50], overwrite = FALSE)
probe1_sliced3 <- SliceComp(compare = probe1_sliced2, clusters = colnames(probe1[[2]][[1]])[1:10], data = c(2:3), overwrite = TRUE)
```


Test transform

```{r}
probe_t <- TransformComp(probe1, builtin = "NetCumGain")
probe_t2 <- TransformComp(probe_t, builtin = "CumGain")
probe_t3 <- TransformComp(probe_t, builtin = "CumLoss")
identical(probe_t2$event_data$CumGain[,1] - probe_t3$event_data$CumLoss[,1], probe_t$event_data$NetCumGain[,1])
# hozzunk letre megegy eventdata-t
probe2 <- SliceComp(compare = probe1, clusters = colnames(probe_t[[2]][[1]])[1:50], overwrite = FALSE)
probe_t <- TransformComp(probe2, builtin = "NetCumGain")
probe_t2 <- TransformComp(probe2, builtin = "CumGain")
probe_t3 <- TransformComp(probe2, builtin = "CumLoss")
identical(probe_t2$event_data$CumGain[,1] - probe_t3$event_data$CumLoss[,1], probe_t$event_data$NetCumGain[,1])
identical(probe_t2$event_data$CumGain[,1:50], probe_t2$event_data_SLICED$CumGain)
```

Test group

```{r}
grouped_c <- GroupComp(probe1_sliced2, groups = group_df)
grouped_c2 <- GroupComp(probe1_sliced2, groups = group_df, event_data = c(2,3))
```

Test plot event

```{r}
PlotEvent(grouped_c2, dataset = "event_data_GROUPED", stat = "gains", data = c(1:3), sizemeth = "standard", size = 8, label.offset = 0.1, cex = 0.8)
```
```{r}
probe1 <- GroupComp(probe1, groups = data.frame(colnames(probe1$event_data$gains), "all"), "event_data")
PlotEvent(probe1, "event_data_GROUPED", "gains", data = 1, sizemeth = "standard", size = 8, label.offset = 0.1, cex = 0.8)
```

```{r}
gr <- CorComp(probe1, dataset = "event_data", "gains", plot = FALSE, group_n = 5)
probe2 <- GroupComp(probe1, groups = gr, "event_data")
names(probe2)[4] <- "gr"

PlotEvent(probe2, "event_data_GROUPED", "gains", data = 1, sizemeth = "standard", size = 8, label.offset = 0.1, cex = 0.8)
PlotEvent(probe2, "gr", "gains", data = 1:5, sizemeth = "standard", size = 8, label.offset = 0.1, cex = 0.8)

CorComp(probe1, dataset = "event_data", "gains", plot = TRUE, group_n = 5)
```


#Eniko nagy adatsoran

```{r}
file_path <- system.file("extdata", "Dolloout_all_cluster", package = "CompareTools")
files <- file_path
tree_path <- system.file("extdata", "71g_species.tree", package = "CompareTools")
tree <- read.tree(tree_path)
group_path <- system.file("extdata", "groups.txt", package = "CompareTools")
groups <- group_path
```

```{r}
probe1 <- DolloImport3(tree = tree, files = files)
probe1 <- GroupComp(probe1, groups = data.frame(colnames(probe1$event_data$gains), "all"), "event_data")
PlotEvent(probe1, "event_data_GROUPED", "gains", data = 1, sizemeth = "standard", size = 8, label.offset = 0.1, cex = 0.8)
```
```{r}
CorComp(probe1, dataset = "event_data", "gains", plot = TRUE, heatmap = FALSE, members = 1000)
```


```{r}
probe1 <- DolloImport2(tree = tree, partitioning = FALSE, files = files, part_name = "every")
d <- probe1$raw_data
a <- probe1$every$all_cluster
probe2 <- retrieve_event2(probe1, partitioning = TRUE, part_name = "all_cl")
```

```{r}
microbenchmark(DolloImport2(tree = tree, partitioning = TRUE, files = files, part_name = "every"), times = 10)
```

Tehat mean 1.34 sec volt a futasa a kodnak....

```{r}
profvis(DolloImport2(tree = tree, partitioning = FALSE, files = files, part_name = "all"))
```

profvis alapjan 1360 ms-ba telik az eges es ebbol 1310 a retrieve event fuggveny
a retrieve fuggvenyen belul 110 + 70 ms volt az ains <- str_count(raw_data[,1], paste0(cluster_names[i], "/\\d")) es a losses <- str_count(raw_data[,2], paste0(cluster_names[i], "/\\d")) sorok

maga egy sor 1000 ms: 

for(j in 1:node_n){			
      path_temp <- path[j]			
      v <- as.numeric(unlist(str_split(path_temp, ";")))			
      copy_num1[j] <- sum(all_cl_sep[[k]][v, 1])			
      copy_num2[j] <- sum(all_cl_sep[[k]][v, 2])			
    }
    
ezen belul is a v <- as.numeric(unlist(str_split(path_temp, ";")))	sor a leghosszabb...

akkor ezt a sort lecserelem erre:

v <- as.numeric(str_split(path_temp, ";", simplify = TRUE)[1,])


```{r}
microbenchmark(DolloImport2(tree = tree, partitioning = TRUE, files = files, part_name = "every"), times = 10)
```

na most atlagba 1.36...


```{r}
profvis(DolloImport2(tree = tree, partitioning = TRUE, files = files, part_name = "every"))
```

ugyan ott hasonlo ido...ez olyan volt mint halottnak a csok..

ok akkor most a belso loopbol kivettem a str kibontogatast:

  node_ls <- vector("list", node_n)
  for(j in 1:node_n){
    path_temp <- path[j]
    node_ls[[j]] <- as.numeric(str_split(path_temp, ";", simplify = TRUE)[1,])
  }


  for(k in 1:length(all_cl_sep)){
    copy_num1 <- vector(mode = "numeric", length = node_n)
    copy_num2 <- vector(mode = "numeric", length = node_n)
    for(j in 1:node_n){
      copy_num1[j] <- sum(all_cl_sep[[k]][node_ls[[j]], 1])
      copy_num2[j] <- sum(all_cl_sep[[k]][node_ls[[j]], 2])
    }
    all_cl_sep[[k]] <- cbind(all_cl_sep[[k]], copy_num1)
    all_cl_sep[[k]] <- cbind(all_cl_sep[[k]], copy_num2)
    all_cl_sep[[k]] <- unname(all_cl_sep[[k]])
  }
  

```{r}
microbenchmark(DolloImport2(tree = tree, partitioning = TRUE, files = files, part_name = "every"), times = 10)
```

hoppa javult! most mar csak 384 ms!! 3x gyorsabb lett!


```{r}
profvis(DolloImport2(tree = tree, partitioning = TRUE, files = files, part_name = "every"))
```

Na akkor nezzuk meg hogy a zsolttol kapott nagyobb adatsor milyen gyorsan megy le:


```{r}
tree <- read.tree("~/Documents/MUNKA/PhD/Enikonek/zsolttol/species_bigdata.tree")
tree <- LadderizeTree(tree = tree)
microbenchmark(DolloImport2(tree = tree, partitioning = TRUE, files = "~/Documents/MUNKA/PhD/Enikonek/zsolttol/Dolloout_bigdata", part_name = "every"), times = 10)
```

Ez mar sokkal rosszabbul hangzik  mert 34 s az atlagos futasi ido......


```{r}
profvis(DolloImport2(tree = tree, partitioning = TRUE, files = "~/Documents/MUNKA/PhD/Enikonek/zsolttol/Dolloout_bigdata", part_name = "every"))
```

na profvis alapjan latszik hogy a kodban ket resz van ami bottleneck lehet es az egyik fa nagysag fuggo a masik pedig cluster fuggo:

Ez a resz a fa nagysagatol fuggoen fog lassabban vagy gyorsabban futni:

	  for(k in 1:length(all_cl_sep)){			
    copy_num1 <- vector(mode = "numeric", length = node_n)			
    copy_num2 <- vector(mode = "numeric", length = node_n)			
    for(j in 1:node_n){			
      copy_num1[j] <- sum(all_cl_sep[[k]][node_ls[[j]], 1])			
      copy_num2[j] <- sum(all_cl_sep[[k]][node_ls[[j]], 2])			
    }
    
    
Ez a resz pedig a clusterek szamatol fogguen fog lassabban vagy gyorsabban futni.

  cluster_names <- na.omit(unique(str_split(unique(unlist(str_split(raw_data, pattern = " "))), pattern = "/", simplify = TRUE)[,1]))			
  all_cl_sep <- vector("list", length = length(cluster_names))			
  for(i in seq_along(cluster_names)){			
    gains <- str_count(raw_data[,1], paste0(cluster_names[i], "/\\d"))			
    losses <- str_count(raw_data[,2], paste0(cluster_names[i], "/\\d"))			
    gains[is.na(gains)] <- 0			
    losses[is.na(losses)] <- 0			
    all_cl_sep[[i]] <- matrix(c(gains, losses), nrow = node_n, ncol = 2)			
  }
```{r}
probe2 <- DolloImport2(tree = tree, partitioning = TRUE, files = "~/Documents/MUNKA/PhD/Enikonek/zsolttol/Dolloout_bigdata", part_name = "every")
```

# what is the order of the matrix -- nodes?

```{r}
tree, files = NULL, partitioning = FALSE, groups = NULL,
                         part_name = NULL)
    if(is.null(files)){
      stop("You need to give a path with the file name!")
      }
    #import raw data
    raw_file <- read_lines(files)
    rows_needed <- c(which(str_detect(raw_file, "GAIN") == TRUE), which(str_detect(raw_file, "LOSSES") == TRUE))
    raw_df <- raw_file[rows_needed]
    raw_df2 <- str_split(raw_df, "\t")
    raw_df2 <- ldply(raw_df2, rbind)
    raw_df2 <- raw_df2[,-c(2,4)]
    colnames(raw_df2) <- c("event", "node", "chars")
    # itt eloszor le kene gyartani az objektumot a tree-vel es a raw file-al
    #match the phylo object nodes and the compare output nodes:
    node_def <- which(str_detect(raw_file, "node\\d") == TRUE)
    node_df <- raw_file[node_def]
    node_df2 <- str_split(node_df, "\t")
    node_df2 <- ldply(node_df2, rbind)
    colnames(node_df2) <- c("nodes", "species")
    node_df2$nodes <- str_replace(node_df2$nodes, "node", "")
    node_df2$species <- str_sub(node_df2$species, start = 2) # spacet kitakaritom
    dollo_species <- unique(unlist(sapply(node_df2$species, function(x) str_split(x, " "))))
    if(any(dollo_species %in% tree$tip.label == FALSE)){
      wrong_names_d <- which(dollo_species %in% tree$tip.label == FALSE)
      warning(paste0("The following species names don't match!\t", "Species in Dollo file:\t", dollo_species[wrong_names]))
    }
    node_df2$tree_nodes <- rep(NA, nrow(node_df2))
    for(i in 1:nrow(node_df2)){
      species <- unlist(str_split(node_df2[i,"species"], " "))
      if(length(species) > 1){
        node_df2[i, "tree_nodes"] <- getMRCA(tree, species)
      }else{
        node_df2[i, "tree_nodes"] <- which(tree$tip.label == species)
      }
    }
    compare_ls <- list()
    compare_ls[[1]] <- list()
    compare_ls[[1]] <- tree
    #create the raw matrix
    node_df2$gain_event <- rep(NA, nrow(node_df2))
    node_df2$loss_event <- rep(NA, nrow(node_df2))
    gain_split <- raw_df2[raw_df2$event == "GAIN", ]
    loss_split <- raw_df2[raw_df2$event == "LOSSES", ]
    node_df2$gain_event <- gain_split$chars[match(node_df2$nodes, gain_split$node)]
    node_df2$loss_event <- loss_split$chars[match(node_df2$nodes, loss_split$node)]
    #node_df2 <- node_df2[,-c(1,2)]
    node_df2 <- node_df2[order(node_df2$tree_nodes),]

sp <- node_df2$species
match(sp[1:71], tree$tip.label)
    
extract.clade(tree, 109)$tip.label
    
    raw_matrix <- as.matrix(node_df2[,2:3])
    raw_matrix <- unname(raw_matrix)
    compare_ls[[2]] <- raw_matrix
    names(compare_ls) <- c("tree", "raw_data")
    # use the retrieve_event function
    events_ls <- retrieve_event2(compare = compare_ls, partitioning = partitioning, groups = groups, part_name = part_name)
    return(events_ls)
```

```{r}

```

